【裁判字號】    92,交抗,1157
【裁判日期】    921231
【裁判案由】    違反道路交通管理處罰條例
【裁判全文】
臺灣高等法院交通事件裁定                      九十二年度交抗字第一一五七號
    抗 告 人  甲○○
    受處分人  乙○○
右抗告人因違反道路交通管理處罰條例案件，不服臺灣士林地方法院中華民國九十二
年十月十五日裁定（九十二年度交聲更字第十二號），提起抗告，本院裁定如左：
    主  文
抗告駁回。
    理  由
一、按法院受理受處分人不服同法第八條主管機關所為處罰之聲明異議，應以裁定為
    之。受處分人或原處分機關不服前項裁定，得為抗告。且法院受理有關交通事件
    ，準用刑事訴訟法之規定；道路交通管理處罰條例第八十七條第二項、第三項前
    段、第八十九條前段分別定有明文。又，原審法院認為抗告不合法律上之程式或
    法律上不應准許，或其抗告權已經喪失者，應以裁定駁回之，刑事訴訟法第四百
    零八條第一項前段定有明文。
二、經查，本件係相對人即受處分人乙○○因違反道路交通管理處罰條例案件，對於
    臺北市交通事件裁決所於民國九十二年四月二十三日所為之裁決（北市裁三字第
    駕裁二二｜ＡＩＫ一００二五九號）聲明異議後，經原審裁定原處分撤銷，另為
    乙○○不罰之裁定。從而，依道路交通管理處罰條例第八十七條第三項前段之規
    定，除受處分人乙○○外，僅原處分機關即臺北巿交通事件裁決所得為抗告。至
    於抗告人雖為本件交通違規事件之舉發員警，惟其並無獨立之抗告權。原法院以
    抗告人之抗告於法不合，不應准許，予以駁回；核無不合。
三、抗告意旨雖以：本案舉發案件，從人民發生交通事故起，警察到達現場處理，從
    著手調查，到完成案件分析，舉發違反道路交通管理事件通知單，均是警察的處
    分；警察對舉發之通知單無聲明異議、抗告之權，顯然已違反中華民國憲法之立
    法精神云云。惟查，我國憲法第七條規定：中華民國人民，無分男女、宗教、種
    族、階級、黨派，在法律上一律平等。其旨乃在揭櫫人民在法律上地位平等，而
    非在賦予干涉他人訴訟之權；是以人民在行使權利、履行義務時，仍應遵守法律
    之規範，自毋庸置疑。本件違反道路交通管理處罰條例案件，依同條例第八十七
    條第三項之規定僅有受處分人或原處分機關始得提起抗告，已如前述。則為舉發
    警員之抗告人自無抗告之權，應係灼然可見。抗告人執前詞指摘原裁定不當，為
    無理由，其抗告應予駁回。
五、據上論結，應依道路交通案件處理辦法第二十六條、刑事訴訟法第四百十二條，
    裁定如主文。
中      華      民      國    九十二    年     十二     月    三十一    日
                              臺灣高等法院交通法庭
                                  審判長法  官  劉  景  星
                                        法  官  陳  志  洋
                                        法  官  陳  博  志
右正本證明與原本無異。
不得再抗告。
                                        書記官  陳  嘉  文
中      華      民      國    九十三    年      一      月      五      日


司法院資訊處製作；財團法人民間司法改革基金會備份。
